#### Contato

99 988536032 (Mobile) rcbm539@gmail.com

www.linkedin.com/in/ rodrigomacedodev (LinkedIn) medium.com/@rcbm539 (Blog)

### Principais competências

Python Big data

Aprendizado de máquina

### Certifications

Deep Learning I Machine Learning

Deep Learning II

Visualização de Dados e Design de Dashboards

Sistemas Cognitivos

# Rodrigo Macedo

Data Science | Ethereum | Smart Contract | DApp Balsas

### Resumo

Olá. Me chamo Rodrigo Macedo. Sou professor na carreira EBTT (Educação Básica Técnica e Tecnológica) no IFMA. Tenho focado meus estudos em Big Data, Data Science e Inteligência Artificial. Utilizo esse canal para publicar artigos e vídeos do que venho aprendendo nessas áreas. Gosto muito de estudar e de aprender coisas novas.

Atualmente tenho desenvolvido trabalhos nas áreas de Blockchain e Data Science. Também trabalho em outros projetos de consultoria em horas vagas e de finais de semana.

Sou Instrutor dos cursos de Sintetização de Voz, Desenvolvimento Web com Flask e Assistente Virtual com Python na Udemy. Confira através dos links: https://www.udemy.com/course/sintetizacao-de-voz-com-python/, https://www.udemy.com/course/desenvolvimento-web-com-flask/, https://www.udemy.com/course/assistente-virtual-com-python/

Sou formado em Sistemas de Informação no ano de 2015 e de lá pra cá, pude concluir algumas formações em Data Science, Blockchain e demais áreas na plataforma Data Science Academy. Qualquer dúvida fique a vontade para me adicionar, trocar experiências ou conhecimento.

Abaixo, seguem links do meu perfil em diferentes plataformas:

- Udemy: https://www.udemy.com/user/rodrigomacedo5/
- Facebook: https://www.facebook.com/rodrigo.macedo.1840/
- Youtube: https://www.youtube.com/channel/

UC6NmFWM0KO1kn2mLlKTb0kw

- Medium: https://medium.com/@rcbm539

## Experiência

Udemy Instrutor de cursos abril de 2022 - Present (2 meses) Instrutor dos cursos Sintetização de Voz, Desenvolvimento Web com Flask e Assistente Virtual com Python

Instituto Federal de Educação, Ciência e Tecnologia do Maranhão Professor EBTT

novembro de 2017 - Present (4 anos 7 meses)

Faculdade de Balsas

Professor universitário

fevereiro de 2017 - outubro de 2017 (9 meses)

Balsas e Região, Brasil

Ministrando disciplinas voltadas à Engenharia e Desenvolvimento de Software

**NSC Sistemas** 

Desenvolvedor de software

maio de 2015 - outubro de 2017 (2 anos 6 meses)

Balsas e Região, Brasil

Atua em soluções desktops com a linguagem Delphi e banco de dados Firebird.

Contabilize Contabilidade Epp

ΤI

julho de 2014 - abril de 2015 (10 meses)

## Formação acadêmica

Data Science Academy

Formação Engenheiro Blockchain, Blockchain · (2019 - 2020)

Data Science Academy

Formação Análise Estatística para Data Science, Data Science · (2019 - 2020)

Data Science Academy

Extensão | Formação Inteligência Artificial - 420 horas, Inteligência Artificial · (2018 - 2019)

Data Science Academy

Formação Engenheiro de Dados, Engenharia de Dados · (2018 - 2019)

Data Science Academy

Extensão | Java para IA e Data Science - 120 horas, Java | Data Science · (2018 - 2018)